【裁判字號】    90,上易,2588
【裁判日期】    900911
【裁判案由】    妨害公務
【裁判全文】
臺灣高等法院刑事判決                            九十年度上易字第二五八八號
    上  訴  人
    即  被  告  甲○○
右上訴人因妨害公務案件，不服臺灣桃園地方法院九十年度易字第九一六號，中華民
國九十年五月十六日第一審判決（起訴案號：臺灣桃園地方法院檢察署九十年度偵字
第三四０一號）提起上訴，本院判決如左：
    主  文
上訴駁回。
    事  實
一、甲○○曾因犯非法吸用化學合成麻醉藥品罪，經臺灣桃園地方法院判處有期徒刑
    六月確定，於民國八十八年三月九日易科罰金執行完畢，又因違反槍砲彈藥刀械
    管制條例，經臺灣桃園地方法院於八十七年一月十九日判處有期徒刑一年二月，
    並經本院駁回上訴確定，甫於八十九年七月三十日執行完畢，仍不知悔改，緣於
    九十年二月十六日下午三時十分許，駕駛車號ＭＪ─九一三七號自用小客車，至
    桃園縣八德市○○路八六三號前，為依法執行職務之員警攔停查緝毒品，明知員
    警已表明警察身分，依法執行職務嚇令其下車受檢，竟拒絕受檢，且不顧員警當
    時已緊靠其所駕自小客車駕駛座及其旁座之車門邊，仍基於妨害公務之犯意，逕
    自猛力倒車而對依法執行職務、緊靠其小客車駕駛座及其旁座車門邊之員警林煜
    浩等人施以強暴，幸經林煜浩等人及時閃避，方未成傷，嗣員警林煜浩對地鳴槍
    制止，甲○○始下車受檢，並自甲○○身上查獲海洛因二包（分別為毛重零點九
    及零點四公克）、分裝袋十個、削尖吸管一支等物。
二、案經桃園縣警察局平鎮分局報告臺灣桃園地方法院檢察署檢察官偵查起訴。
        理  由
一、訊據上訴人即被告甲○○對於右開時地，為依法執行職務之員警林煜浩等攔停查
    緝毒品，明知員警已表明警察身分，嚇令其下車受檢，仍拒絕受檢，且不顧員警
    當時已緊靠其所駕自小客車駕駛座及其旁座之車門邊，仍逕自猛力倒車，嗣員警
    林煜浩對地鳴槍制止，其始下車受檢，並被查獲海洛因二包、分裝袋十個、削尖
    吸管一支等物之事實，固均坦承不諱，惟辯稱：伊只是要倒車，並不是要撞員警
    云云。惟查：證人即查緝之警員林煜浩於九十年三月九日檢察官偵訊時證稱：「
    我們約他出來，假裝要買毒品，約在八德交流道，甲○○電話一來，改約在八德
    市○○路八六三號前，發現甲○○駕車停在那裏，我們共有三人去，我們其中二
    人下車，各站在（被告）車子之左右二側，我出示槍械表明自己是警員，另外同
    事站在車子右方，他明知我們叫他下車而且緊靠車門，後來他就馬上倒車，速度
    很快，我馬上跳開，往地面開槍，他才下車，警備車停在前面，所以他才倒車。
    」等語（見偵查卷第四十三頁），足見被告係在其所駕車輛前方為警方人員之車
    輛擋住，而其亦知警員至其車邊嚇令其下車受檢之情況下，欲逃離現場，而圖以
    猛力倒車衝撞之方式，對依法執行職務而當時已緊靠其所駕自小客車駕駛座及其
    旁座之車門邊之公務員之身體施以強暴，以逃離現場，並阻止警員盤查、搜索及
    逮捕，其辯稱只是要倒車云云，無非係卸責之詞。此外，警員林煜浩等人並自被
    告身上扣得海洛因二包（分別為毛重零點九及零點四公克）、分裝袋十個、削尖
    吸管一支等物，益見被告係欲逃避警員之搜索、逮捕，而以倒車衝撞之強暴方式
    妨害警員之公權力之行使之意圖，其之犯行足堪認定。
二、核被告所為，係犯刑法第一百三十五條第一項之妨害公務罪。被告曾因犯非法吸
    用化學合成麻醉藥品罪，經臺灣桃園地方法院判處有期徒刑六月確定，於民國八
    十八年三月九日易科罰金執行完畢，又因違反槍砲彈藥刀械管制條例，經臺灣桃
    園地方法院於八十七年一月十九日判處有期徒刑一年二月，並經本院駁回上訴確
    定，甫於八十九年七月三十日執行完畢，此有本院被告全國前案紀錄表一紙在卷
    （見本院卷第八至十四頁）可稽，其於執行完畢後五年以內，再犯本案之罪，係
    屬累犯，應依刑法第四十七條之規定加重其刑。
三、原審因以被告罪證明確，適用刑法第一百三十五條第一項、第四十七條，罰金罰
    鍰提高標準條例第一條前段之規定，併審酌被告前科累累，素行不良，為逃避警
    方取締其持有毒品，竟以暴力妨害警方公權力之行使、犯罪所生之危害不小、犯
    罪之手段及犯後態度等一切情狀，量處有期徒刑八月，資以懲儆。認事用法，經
    核均無違誤，量刑亦稱妥適。被告否認犯罪，並請求從輕量刑，而提起上訴，指
    摘原判決不當，為無理由，應予駁回。
四、據上論斷，應依刑事訴訟法第三百六十八條，判決如主文。
本案經檢察官彭坤業到庭執行職務。
中      華      民      國    九十      年      九      月     十一     日
                              臺灣高等法院刑事第四庭
                                  審判長法  官  蔡  永  昌
                                        法  官  陳  榮  和
                                        法  官  徐  昌  錦
右正本證明與原本無異。
不得上訴。
                                        書記官  吳  金  來
中      華      民      國    九十      年      九      月      十四    日
附錄    本判決論罪科刑法條：
中華民國刑法第一百三十五條
 (妨害公務執行及職務強制罪)
對於公務員依法執行職務時，施強暴脅迫者，處三年以下有期徒刑、拘役
或三百元以下罰金。
意圖使公務員執行一定之職務或妨害其依法執行一定之職務或使公務員辭
職，而施強暴脅迫者，亦同。
犯前二項之罪，因而致公務員於死者，處無期徒刑或七年以上有期徒刑。
致重傷者，處三年以上、十年以下有期徒刑。


司法院資訊處製作；財團法人民間司法改革基金會備份。
